【裁判字號】    94,訴,1785
【裁判日期】    950124
【裁判案由】    毒品危害防制條例
【裁判全文】
臺灣臺北地方法院刑事判決              94年度訴字第1785號
公  訴  人  臺灣臺北地方法院檢察署檢察官
被      告  甲○○
選任辯護人  鄭世脩律師
上列被告因違反毒品危害防制條例案件，經檢察官提起公訴（九
十四年度毒偵字第三三七四號），經被告於本院準備程序時自白
犯罪，本院合議庭裁定改依簡式審判程序審理，茲判決如下：
        主 文
甲○○施用第一級毒品，累犯，處有期徒刑柒月。扣案之第一級
毒品海洛因壹小包（淨重貳點捌玖公克，包裝重零點伍零公克）
沒收銷燬。又施用第二級毒品，累犯，處有期徒刑參月。扣案之
第二級毒品甲基安非他命貳小包（毛重貳點伍公克，淨重壹點柒
公克）沒收銷燬。應執行有期徒刑捌月，扣案之第一級毒品海洛
因壹小包（淨重貳點捌玖公克，包裝重零點伍零公克）、第二級
毒品甲基安非他命貳小包（毛重貳點伍公克，淨重壹點柒公克）
，均沒收銷燬。
      犯罪事實
一、甲○○於民國八十二年九月十三日因違反麻醉藥品管理條例
    案件經台灣板橋地方法院判處有期徒刑四月確定，八十三年
    四月十六日執行完畢；於八十三年十一月二日因違反麻醉藥
    品管理條例案件經台灣板橋地方法院判處有期徒刑六月，於
    八十三年十二月十五日確定，八十四年一月十三日執行完畢
    ；於八十七年二月十九日因違反麻醉藥品管理條例案件經台
    灣板橋地方法院判處有期徒刑六月確定，八十八年四月二日
    執行完畢；於九十一年九月九日因贓物案件經台灣板橋地方
    法院判處拘役三十日，九十一年十月十四日確定；於九十二
    年一月二十日因施用第一級毒品案件經台灣板橋地方法院判
    處有期徒刑七月，九十二年二月十日確定，於九十二年三月
    十日因違反槍砲彈藥刀械管制條例案件經台灣板橋地方法院
    判處有期徒刑七月，併科罰金五萬元，九十二年五月六日確
    定，於九十二年七月十四日因違反毒品危害防制條例案件經
    台灣板橋地方法院判處有期徒刑五月，九十二年八月十四日
    確定，經裁定應執行有期徒刑一年四月確定，於九十二年十
    月二十八日送監接續執行，九十四年一月十二日假釋出監，
    九十四年二月二十七日縮刑期滿執行完畢。
二、甲○○前於八十六年間因施用第一、二級毒品案件經台灣高
    等法院裁定送觀察、勒戒，因有繼續施用毒品傾向而經裁定
    送戒治所施以強制戒治一年，並八十九年七月二十三日強制
    戒治執行完畢而出戒治所，且經台灣高等法院於八十九年八
    月二十四日判決免刑確定；又於九十一年七月一日因施用毒
    品案件經台灣板橋地方法院以九十一年度毒聲字第二○二六
    號裁定送戒治所強制戒治一年，並於九十一年十一月十二日
    入戒治所施以強制戒治，而於九十二年十月二十八日強制戒
    治執行完畢。惟甲○○於九十二年十月二十八日－前述強制
    戒治執行完畢出所後五年內，又基於施用第一級毒品及第二
    級毒品之犯意，於九十四年七月二十四日上午前往台北縣板
    橋市○○路路旁友人陳啟賢經營之檳榔攤拜訪陳啟賢，在上
    開檳榔攤收下陳啟賢所給予之第一級毒品海洛因一小包及第
    二級毒品甲基安非他命二小包（陳啟賢所涉犯違反毒品危害
    防制條例案件未經公訴人起訴），並當場以注射針筒注射方
    式施用上開收受之第一級毒品海洛因及以玻璃球吸食器燒烤
    吸煙方式施用上開收受之第二級毒品甲基安非他命各一次，
    並受陳啟賢之邀一同前往台北市○○區○○路二段七七巷一
    號四樓訪友看木雕，嗣於當日下午三時許台北市政府警察局
    文山第一分局警員前往台北市○○區○○路二段七七巷一號
    四樓搜索，自甲○○所持有之皮包內搜出海洛因一小包（淨
    重二．八九公克，包裝重○．五○公克）、二小包甲基安非
    他命（毛重二．五公克，淨重一．七公克）因而查獲甲○○
    又施用第一級毒品海洛因及第二級毒品甲基安非他命，並扣
    得甲○○所持有之海洛因一小包（淨重二．八九公克，包裝
    重○．五○公克）、甲基安非他命（毛重二．五公克，淨重
    一．七公克）二小包。
三、案經台北市政府警察局文山第一分局移送台灣台北地方法院
    檢察署檢察官偵查起訴。
    理  由
一、按刑事訴訟法業已修正而於九十二年二月六日經總統公布，
    同年九月一日起施行。修正後刑事訴訟法增訂第二百七十三
    條之一第一項規定，除被告所犯為死刑、無期徒刑、最輕本
    刑為三年以上有期徒刑之罪、或高等法院管轄第一審案件者
    外，於審判期日前之程序進行中，被告先就被訴事實為有罪
    之陳述時，審判長得告知被告簡式審判程序之旨，並聽取當
    事人、代理人、辯護人及輔佐人之意見後，裁定進行簡式審
    判程序。經查，本件被告甲○○被訴違反毒品危害防制條例
    案件，非前開不得進行簡式審判程序之案件，經被告於本院
    審理時就被訴事實為有罪之陳述，且經本院告知被告簡式審
    判程序之旨，聽取被告、辯護人之意見後，爰依右開刑事訴
    訟法第二百七十三條之一第一項之規定裁定改依簡式審判程
    序審判之，合先敘明。
二、訊據被告甲○○於本院準備程序及審理時已坦承上揭犯行，
    而被告於九十四年七月二十四日下午三時許在台北市○○區
    ○○路二段七七巷一號四樓經台北市政府警察局文山第一分
    局警員查獲持有第一級毒品海洛因及第二級毒品甲基安非他
    命而帶回文山第一分局調查且採取尿液送驗結果，尿液呈鴉
    片類陽性反應及安非他命類（安非他命、甲基安非他命）陽
    性反應一節，有台北市政府警察局文山第一分局搜索扣押筆
    錄、扣押物品收據、扣押物品目錄表各一份、台灣檢驗科技
    股份有限公司濫用藥物尿液檢報告、鑑定人結文、台市政府
    警察局文山第一分局刑事案件移送書各一份在卷可稽（九十
    四年度毒偵字第三三七四號卷第二十三頁至二十五頁、第三
    十二頁、第三十三頁、第三、四、十、十一頁），並有海洛
    因一小包及甲基安非他命二小包扣案為證，而扣案之疑似海
    洛因白色粉末及安非他命類結晶體經警當場以試劑初步檢驗
    結果，白色粉末呈嗎啡、海洛因反應，結晶體呈安非他命反
    應，再將扣案之疑似海洛因白色粉末送法務部調查局鑑驗，
    含第一級六項毒品海因成分，淨重二．八九公克，包裝重○
    ．五○公克，純度48.09%，純質淨重一．三九公克等情，亦
    有台北市政府警察局文山第一分局查獲涉嫌毒品危害防制條
    例案件初步鑑驗報告書、查獲毒品照片及法務部調查局九十
    四年十月二十日調科壹字第020007421 號鑑定通知書影本在
    卷可稽（同上偵查卷第三十六頁、第三十七頁、第六十六頁
    ），足認被告自白與事實相符；又被告前於八十六年間因施
    用第一、二級毒品案件經台灣高等法院裁定送觀察、勒戒，
    因有繼續施用毒品傾向而經裁定送戒治所施以強制戒治一年
    ，並八十九年七月二十三日強制戒治執行完畢而出戒治所，
    且經台灣高等法院於八十九年八月二十四日判決免刑確定；
    又於九十一年七月一日因施用毒品案件經台灣板橋地方法院
    以九十一年度毒聲字第二○二六號裁定送戒治所強制戒治一
    年，並於九十一年十一月十二日入戒治所施以強制戒治，而
    於九十二年十月二十八日強制戒治執行完畢各情，有台灣台
    北地方法院檢察署刑案資料查註紀錄表、台灣高等法院被告
    全國前案紀錄表及台灣高等法院在監在押全國紀錄表在卷足
    憑，被告係於強制戒治執行完畢經釋放後五年內再犯毒品危
    害防制條例第十條第一項之施用第一級毒品及第二級毒品罪
    ，事證明確，被告犯行堪予認定。
三、核被告所為，係犯毒品危害防制條例第十條第一項之施用第
    一級毒品罪及同條第二項之施用第二級毒品罪。被告持有第
    一級毒品海洛因及第二級毒品甲基安非他命，既意在供己施
    用，其持有之低度行為均應為施用之高度行為吸收，不另論
    罪。被告所犯上開二犯行，行為互異，犯意各別，應分論併
    罰。又被告有犯罪事實一之犯罪科刑及執行前科，於九十四
    年二月二十七日甫因縮刑期滿執行完畢違反毒品危害防制條
    例、槍砲彈藥械管制條例案件所定應執行之有期徒刑一年四
    月，有台灣台北地方法院檢察署刑案資料查註記錄表、台灣
    高等法院被告全國前案紀錄表在卷可稽，五年內再犯本件有
    期徒刑以上刑之上開二罪，為累犯，皆應依刑法第四十七條
    規定加重其刑。爰審酌被告有多件違反麻醉藥品管理條例及
    肅清煙毒條例前科，且經觀察、勒戒、強制戒治後仍再犯罪
    ，顯見戒毒意志不堅，惟其犯罪戕害自身，尚無害及他人，
    且犯罪後坦承犯行，並深表悔悟，態度良好等一切情狀，分
    別量處如主文所示之刑，並定其應執行刑。扣案之海洛因一
    小包（淨重二．八九公克，包裝重○．五○公克）、甲基安
    非他命（毛重二．五公克，淨重一．七公克）二小包，分別
    係第一級毒品及第二級毒品，皆應依毒品危害防制條例第十
    八條第一項前段沒收銷燬之。
據上論斷，應依刑事訴訟法第二百七十三條之一、第二百九十九
條第一項前段，毒品危害防制條例第十條第一項、第二項、第十
八條第一項前段，刑法第十一條前段、第五十一條第五款、第九
款、第四十七條，判決如主文。
本案經檢察官詹喬偉到庭執行職務
中    華    民    國    95    年    1     月    24    日
                            臺灣臺北地方法院刑事第一庭
                                       法  官 林婷立
上正本證明與原本無異
如不服本判決應於收受送達後十日內向本院提出上訴書狀，其未
敘述上訴之理由者並得於提起上訴後十日內向本院補提理由書（
均須按他造當事人之人數附繕本）。
                                       書記官 王曉雁
中    華    民    國    95    年    1     月    24    日
附論罪科刑依據之法條：
毒品危害防制條例第十條
施用第一級毒品者，處六月以上五年以下有期徒刑。
施用第二級毒品者，處三年以下有期徒刑。


司法院資訊處製作；財團法人民間司法改革基金會備份。
